臺灣桃園地方法院民事判決
110年度原訴字第28號
原      告  徐吉毅
被      告  彭俊傑

上列當事人間因重傷害等案件，原告提起刑事附帶民事訴訟請求
損害賠償，經本院刑事庭裁定移送前來（110年度原附民字第20
號），本院於民國110 年12月20日言詞辯論終結，判決如下：
    主  文
被告應給付原告新臺幣柒拾壹萬伍仟零伍柒元，及自民國一○九
年五月七日起至清償日止，按週年利率百分之五計算之利息。
原告其餘之訴駁回。
本判決第一項於原告以新臺幣貳拾參萬玖仟元為被告供擔保後，
得為假執行。
原告其餘假執行之聲請駁回。
    事實及理由
壹、程序事項
    被告乙○○（下逕稱被告）經合法通知，無正當理由未於言詞
    辯論期日到場，經核無民事訴訟法第386 條各款所列情形，
    爰依原告聲請，由其一造辯論而為判決。
貳、實體事項　　
一、原告主張：被告於民國108 年5 月19日晚間，於桃園市○○區
    ○○路○○段00號之皇佳釣蝦場內與訴外人羅吉章，以及若干少
    年聚餐，席間訴外人羅吉章知悉其女兒在桃園市○○區○○路00
    巷底之「虹橋土地公廟」與人飲酒，羅吉章遂於同日晚間11
    時30分許，指示被告與若干少年前往上址土地公廟帶回其女
    兒，適逢原告甲○○（下逕稱原告）以及訴外人林建安等人在
    上址土地公廟與羅吉章之女兒飲酒，雙方一言不和，被告與
    同行之若干少年，竟共同基於傷害之犯意聯絡，分別以徒手
    或持西瓜刀、棍棒、甩棍等方式毆打原告（下稱系爭事故）
    ，致原告受有左上臂撕裂傷併橈神經、二頭肌、三頭肌、肱
    肌及肱橈肌斷裂等傷勢（下稱系爭傷勢），並使原告受有住
    院費用新臺幣（下同）6360元、三軍總醫院回診費用8751元
    、復健費1萬1800元、就醫交通費1萬1000元、看護費36萬元
    、薪資損失60萬元、學業延畢之學費6萬6704元、精神慰撫
    金50萬元之損害。被告並因上開傷害犯行，經本院以110年
    度原訴字第3號刑事判決判處有期徒刑6月在案。為此，爰依
    民法侵權行為之規定提起本訴等語。並聲明：被告應給付原
    告150萬元，及自起訴狀繕本送達之翌日起迄清償日止，按
    週年利率百分之5 計算之利息；願供擔保請准宣告假執行。
二、被告經合法通知，未於言詞辯論期日到場，亦未提出書狀作
    何聲明或陳述。
三、原告主張之前揭事實，除經其陳述外，並經本院依職權調取
    上揭110 年度原訴字第3號刑案卷證核閱屬實。從而，原告
    主張因系爭事故而受有系爭傷勢，堪信為真實。本件爭點厥
    為：原告請求之損害賠償數額，是否有據。
四、按因故意或過失，不法侵害他人之權利者，負損害賠償責任
    ；違反保護他人之法律，致生損害於他人者，負賠償責任，
    民法第184 條第1項前段、第2 項分別定有明文；又不法侵
    害他人之身體或健康者，對於被害人因此喪失或減少勞動能
    力或增加生活上之需要時，應負損害賠償責任；不法侵害他
    人之身體、健康、名譽、自由、信用、隱私、貞操，或不法
    侵害其他人格法益而情節重大者，被害人雖非財產上之損害
    ，亦得請求賠償相當之金額，民法第193 條第1 項及第195 
    條第1 項前段亦各定有明文。原告主張因被告前開傷害犯行
    致其受有系爭傷勢，已如前述，則依上開規定，原告自得請
    求被告賠償損害。茲就原告請求之各項賠償金額，審究如下
    ：
  ㈠住院費用6360元部分：
　　原告主張因系爭傷勢迄今已支出住院費用6360元等情，業據
    其提出三軍總醫院附設民眾診療處（下稱三軍總醫院）之住
    院醫療費用收據為證（見本院卷第61頁）。惟原告提出之住
    院醫療費收據應收金額欄為5666元，故原告得請求之住院費
    用應為5666元，逾此部分之請求為無理由，應予駁回。
　㈡醫療回診費用8751元部分：　
　　原告主張因系爭傷勢迄今已支出醫療回診費用8751元，並提
    出三軍總醫院醫療費用收據、國軍桃園總醫院醫療費用收據
    為證（見本院卷第63至95頁）。經核上開收據金額確為8751
    元，此部分之請求自屬有理。
　㈢復健費1萬1800元部分：　
　　原告主張因系爭傷勢迄今已支出復健費1萬1800元，並提出
    龍合骨科診所診斷證明書為證（見本院卷第97頁），雖原告
    未能提出完整之復健單據，惟當事人已證明受有損害而不能
    證明其數額或證明顯有重大困難者，法院應審酌一切情況，
    依所得心證定其數額，民事訴訟法第222條第2項定有明文。
    經查，據龍合骨科診所診斷證明書醫囑欄所示，原告共門診
    25次，復健126次，足認原告確實有就醫復健；又原告請求
    之復健費為1萬1800元，若以就診次數除以請求數額，原告
    平均每次支出金額約為78元【計算式：1萬1800元÷（門診25
    次＋復健126次）】，請求金額尚屬合理，應予准許。
　㈣交通費1萬1000元部分：　
　　原告主張因系爭傷勢迄今已支出來回三軍總醫院之交通費1
    萬1000元，並提出三軍總醫院診斷證明書為證（見本院卷第
    55頁），據該診斷證明書得知，原告於108年5月20日、108
    年6月4日、108年6月11日、108年6月13日、108年7月2日、1
    08年7月4日、108年8月6日、108年9月12日、108年11月21日
    、108年12月17日，共前往三軍總醫院進行追蹤治療10次，
    雖原告未能提出車資單據，惟本院依前揭民事訴訟法第222
    條第2項規定審酌，原告住處即桃園市○○區○○路000號，與三
    軍總醫院之距離，依GOOGLEMAP所示，單趟為56公里，另據
    桃園市政府交通局公告之桃園市計程車運價收費標準，桃園
    市計程車之基本費為90元，每增加1公里20元，作為計算基
    礎。則原告從住家出發，每次來回三軍總醫院之車資為2420
    元【計算式：（基本費90元＋56公里×20元）×來回兩趟】，
    是原告因系爭傷勢受有來回三軍總醫院10次之交通費損害為
    2萬4200元，原告僅請求1萬1000元，應予准許。
　㈤看護費36萬元部分：
　　原告主張因系爭傷勢迄今支出看護費36萬元之損害等情，業
    據提出三軍總醫院之診斷證明書為憑（見本院卷第55頁）。
    依原告所提之前開診斷證明書，醫囑欄載明原告自受傷起六
    個月需看護照顧，足認原告自系爭事故發生時起六個月確有
    專人照護之必要，而以目前全日看護行情每日2000元為計算
    基準，原告請求看護費36萬元（計算式：6個月×30日×2000
    元）為有理由，應予准許。 
　㈥無法工作薪資損失60萬元部分：
　　原告主張其於系爭事故前，擔任工讀生，每月薪資約為2萬
    元，因系爭傷勢而受有30個月，共60萬元之無法工作損失，
    並提出三軍總醫院之診斷證明書和薪資袋為證（本院卷第55
    頁、第101至109頁）。經查，據三軍總醫院診斷證明書所載
    ，原告於108年5月20日受傷開刀後，需照顧看護6個月，堪
    認原告自系爭事故發生起，確實共有6個月無法工作。又依
    原告所提之薪資袋，原告於108年1至5月之薪資分別為1萬95
    40元、1萬8980元、2萬40元、1萬9960元、1萬9680元，平均
    每月薪資為1萬9640元【計算式：（1萬9540元＋1萬8980元＋2
    萬40元＋1萬9960元＋1萬9680元）÷5，元以下四捨五入】。故
    原告因系爭事故受有6個月不能工作之薪資損失為11萬7840
    元（計算式：每月工資1萬9640元×不能工作之6個月＝11萬78
    40元），逾此部分之請求，則屬無據。
  ㈦學業延畢之學費6萬6704元部分：
    原告主張因系爭傷勢致使其延畢而支出學費6萬6704元，並
    提出健行科技大學109年度第二學期繳費收據和110年學年度
    第一學期繳費單為證。惟從原告提出之前揭繳費收據，無從
    得知原告是否有延畢，是原告此部分之請求無理由，應予駁
    回。
  ㈧精神慰撫金50萬元損害：
    按不法侵害他人之人格權，被害人受有非財產上損害，請求
    加害人賠償相當金額之慰撫金時，法院對於慰撫金之量定，
    應斟酌實際加害情形、所造成之影響、被害人痛苦程度、兩
    造之身份地位經濟情形及其他各種狀況，以核定相當之數額
    。是以，精神慰撫金之多寡，應斟酌雙方之身分、地位、資
    力與加害之程度及其他各種情形核定相當之數額，其金額是
    否相當，自應依實際加害情形與被害人所受之痛苦及雙方之
    身分、地位、經濟狀況等關係決定之。本件原告因被告之傷
    害犯行，因而受有前開傷害，衡情其身體及精神應受有相當
    之痛苦，其請求被告賠償非財產上之損害，洵屬有據。本院
    審酌其等年齡、社會地位、資力，致原告受傷所承受之痛苦
    等一切情狀，認原告得請求被告賠償之非財產上損害為20萬
    元為適當，逾此數額之請求，則為無理由。
  ㈨綜上，原告可認定之損害金額應為71萬5057元（計算式：566
    6元＋8751元＋1萬1800元＋1萬1000元＋36萬元＋11萬7840元＋20
    萬元）。
五、按給付無確定期限者，債務人於債權人得請求給付時，經其
    催告而未為給付，自受催告時起，負遲延責任；其經債權人
    起訴而送達訴狀，或依督促程序送達支付命令，或為其他相
    類之行為者，與催告有同一之效力；遲延之債務，以支付金
    錢為標的者，債權人得請求依法定利率計算之遲延利息；應
    付利息之債務，其利率未經約定，亦無法律可據者，週年利
    率為5 ％，民法第229 條第2 項、第233 條第1 項前段、第2
    03 條分別定有明文。本件原告請求被告負侵權行為損害賠
    償責任，為無確定期限、無從另為約定利率之債務，是原告
    依上開規定請求自被告收受起訴狀繕本翌日即109年5 月7日
    起（見附民卷第7頁）至清償日止，按周年利率5 ％計算之利
    息，即屬有據。
六、綜上所述，原告依侵權行為法律關係，請求被告給付71萬50
    57元，及自109年5月7日起至清償日止，按週年利率5％計算
    之利息，為有理由，應予准許。逾此範圍之請求，則無理由
    ，應予駁回。又原告陳明願供擔保請准宣告假執行，經核並
    無不合，爰酌定相當之擔保金額併予准許。
七、末按由刑事庭移送民事庭之附帶民事訴訟案件，免納裁判費
    ，刑事訴訟法第504 條第2 項定有明文。據此，原告提起本
    件訴訟，依法無需繳納裁判費，另綜觀卷內資料，兩造復無
    其他訴訟費用之支出，爰無庸宣告兩造各應負擔訴訟費用之
    比例，附此敘明。
中　　華　　民　　國　　111 　年　　1 　　月　　10　　日
                  民事第三庭  法　官　吳為平
以上正本係照原本作成。
如對本判決上訴，須於判決送達後 20 日內向本院提出上訴狀。
如委任律師提起上訴者，應一併繳納上訴審裁判費。
中　　華　　民　　國　　111 　年　　1 　　月　　11　　日
                              書記官  蘇玉玫